臺灣高雄地方法院刑事判決　　　　　 100年度審易字第3676號
公　訴　人　臺灣高雄地方法院檢察署檢察官
被　　　告　陳緯華
上列被告因竊盜案件，經檢察官提起公訴（100年度偵字第29585
號），本院依簡式審判程序審理，判決如下：
    主  文
陳緯華犯竊盜罪，累犯，處有期徒刑陸月，如易科罰金，以新臺
幣壹仟元折算壹日；又犯竊盜罪，累犯，處有期徒刑陸月，如易
科罰金，以新臺幣壹仟元折算壹日。應執行有期徒刑拾月，如易
科罰金，以新臺幣壹仟元折算壹日。
    事  實
一、陳緯華前因搶奪案，經本院以85年度少訴字第13號判決處有
    期徒刑1年7月，緩刑3年確定；緩刑期間復因違反懲治盜匪
    條例、搶奪、恐嚇、妨害自由等案件，經本院以85年度少訴
    字第113號判決，分別判處有期徒刑3年6月、3年2月、8月、
    5 月，定應執行有期徒刑7年4月確定，前開搶奪案之緩刑宣
    告亦經撤銷，二罪接續執行，於民國89年11月17日因縮短刑
    期假釋出監付保護管束；惟於假釋付保護管束期間，又因施
    用毒品及連續搶奪案件，致前開假釋先遭撤銷，復經裁定減
    刑並定應執行刑為有期徒刑7年，尚須執行殘刑3年6月12日
    ，所犯搶奪部分則經本院以92年度訴字第2329號判決處有期
    徒刑3年10月，經臺灣高等法院高雄分院以93年度上訴字第
    12  號判決駁回上訴確定（施用毒品部分，經觀察勒戒、強
    制戒治後為不起訴處分確定）。上開搶奪案件有期徒刑3年
    10月及假釋殘刑3年6月12日接續執行，於99年5月24日因縮
    短刑期假釋出監付保護管束，甫於100年2月28日保護管束期
    滿假釋未經撤銷視為執行完畢。詎其猶不知悔改，竟基於意
    圖為自己不法所有之竊盜犯意，於100年7月28日上午7時47
    分至9時23分間，至址設高雄市新興區○○○路10號之「雅
    虎遊樂場」地下室，趁無人看顧，徒手竊取該處員工郭姵綺
    置放於置物櫃內之黑色皮包1只〔內有價值新臺幣（下同）
    5,000元之NOKIA廠牌行動電話1支、價值5,000元之SONY
    ERICSSON廠牌行動電話1支、土地銀行提款卡、聯邦銀行信
    用卡各1張及現金2萬3,000元等物〕，復竊取該處員工陳湘
    如置放於另一置物櫃內價值1萬元之黑色皮包1只（內有身分
    證、郵局提款卡各1張、存摺1本及現金1,000元等物）。嗣
    因郭姵綺、陳湘如發現上開物品遭竊，經報警處理並調閱上
    開遊樂場之監視器側錄畫面後，始查獲上情。
二、案經郭姵綺、陳湘如訴由高雄市政府警察局新興分局報告臺
    灣高雄地方法院檢察署檢察官偵查起訴。
    理  由
一、本件被告陳緯華所犯為死刑、無刑徒刑或最輕本刑為3年以
    上有期徒刑以外之罪，其於準備程序中就被訴事實為有罪之
    陳述，經本院告知簡式審判程序之旨，並聽取其與公訴人之
    意見後，爰依刑事訴訟法第273條之1第1項規定，裁定進行
    簡式審判程序；又本件之證據調查，依刑事訴訟法第273條
    之2規定，不受同法第159條第1項、第161條之2、第161條之
    3、第163條之1及第164條至第170條規定之限制，均合先敘
    明。
二、上揭事實，業據被告於警詢、偵訊及本院審理時，均坦承不
    諱，核與證人即告訴人郭姵綺於警詢及偵查中、證人即告訴
    人陳湘如於警詢中之證述大致相符，並有監視錄影側拍畫面
    16張（偵卷第9頁至第6頁）在卷可稽，足認被告之任意性自
    白應與事實相符，洵堪採為論罪科刑之依據。從而，本案事
    證明確，被告上開犯行，堪以認定，應依法論科。
三、核被告所為，均係犯刑法第320條第1項之竊盜罪。被告所犯
    2 次之竊盜犯行，犯意各別，行為互殊，應予分論併罰。又
    被告有如犯罪事實欄所載之前案與執行紀錄等情，有臺灣高
    等法院被告前案紀錄表存卷可按，其於有期徒刑之執行完畢
    後，5年內故意再犯本件有期徒刑以上之2罪，均為累犯，應
    依刑法第47條第1項前段之規定，均加重其刑。爰審酌被告
    利用遊樂場所人員進出複雜，難以管控之機會，潛入該遊樂
    場地下室員工休息室，恣生貪念竊取上開告訴人放置於置物
    櫃內之物品，顯然不知尊重他人之財產權，法紀觀念未臻健
    全，且前因搶奪、強盜案件經執行後假釋出監，甫於100年2
    月28日保護管束期滿，仍不知悔改而再犯本案，足認前案之
    執行教化，未能矯正其行為之偏差，另以相仿之手法潛入高
    雄市「三多時尚球館」員工休息室竊取財物，經本院100年
    度易字第1400號判決處有期徒刑7月（加重竊盜罪），可見
    其屢為竊取他人物品之犯行，不勞而獲之心態甚明，本應嚴
    懲，惟念其犯後於警詢、偵訊及本院審理時均坦承不諱，未
    飾詞推諉，態度尚佳，暨參以犯罪動機、目的、手段、竊取
    之物品價值及告訴人所生之損害等一切情狀，分別量處並定
    應執行刑如主文所示；復斟酌被告為國中畢業，經濟狀況小
    康等情，併分別諭知如主文所示之易科罰金折算標準，以示
    懲戒。
據上論斷，應依刑事訴訟法第273 條之1 、第299 條第1 項前段
，刑法第320條第1項、第47條第1項、第41條第1項前段、第8項
、第51條第5款，刑法施行法第1條之1，判決如主文。
本案經檢察官陳孟皇到庭執行職務。
中    華    民    國    100    年    12    月    19   日
                  刑事第十庭  法  官  林勳煜
以上正本證明與原本無異。
如不服本判決應於收受送達後10日內向本院提出上訴書狀，並應
敘述具體理由；如未敘述上訴理由者，應於上訴期間屆滿後20日
內向本院補提理由書（均須按他造當事人之人數附繕本）「切勿
逕送上級法院」。
中    華    民    國   100    年    12    月    19    日
                              書記官  陳莉庭
附錄本判決論罪科刑法條
中華民國刑法第320條
（普通竊盜罪、竊佔罪）
意圖為自己或第三人不法之所有，而竊取他人之動產者，為竊盜
罪，處5年以下有期徒刑、拘役或500元以下罰金。意圖為自己或
第三人不法之利益，而竊佔他人之不動產者，依前項之規定處斷
。
前2項之未遂犯罰之。